【裁判字號】    97,易,3152
【裁判日期】    971229
【裁判案由】    傷害
【裁判全文】
臺灣板橋地方法院刑事判決              97年度易字第3152號
公  訴  人  臺灣板橋地方法院檢察署檢察官
被      告  甲○○
上列被告因傷害案件，經檢察官提起公訴（97年度偵緝字第1664
號），本院判決如下：
    主  文
甲○○共同傷害人之身體，處有期徒刑參月，如易科罰金，以新
臺幣壹仟元折算壹日。
    事  實
一、甲○○、謝旻諺及林致佑（此2 人被訴共同傷害犯嫌部分，
    業經本院以97年度易字第2112號各判處拘役50日確定）於民
    國96年8 月16日23時30分，在臺北縣土城市○○路○ 段10號
    與明德路1 段口之肯德基速食店前，為先前爭執而與乙○○
    糾眾談判，雙方各夥同真實姓名年籍不詳之多名成年男子到
    場。詎甲○○與乙○○一言不合，即與謝旻諺及林致佑基於
    共同傷害他人身體之犯意聯絡，由甲○○手持棒球棍（未扣
    案）、謝旻諺手持狼牙棒、林致佑手持安全帽（未扣案），
    共同毆打乙○○之頭部及身體，致乙○○受有頭皮撕裂傷、
    左臉頰、下眼瞼、眼角、雙上肢多處裂傷共12公分併肌肉斷
    裂，左前臂多處深裂傷共20公分併肌肉、肌腱、神經斷裂，
    全身多處挫傷，左拇指深裂傷併伸腱斷裂及右上臂多處撕裂
    傷等傷害。嗣經乙○○先對謝旻諺及林致佑提出告訴，並扣
    得謝旻諺所有供其為本案犯行所用之上開狼牙棒1 支後，再
    循線查悉甲○○所犯前開案情。
二、案經乙○○訴由臺北縣政府警察局土城分局報請臺灣板橋地
    方法院檢察署檢察官偵查起訴。
    理  由
一、上開犯罪事實，業據被告甲○○於本院審理時坦承不諱，核
    與告訴人乙○○於偵訊時之指述、證人謝旻諺、林致佑於偵
    訊時具結證述之情節大致相符（此性質上雖屬傳聞證據，惟
    被告於審理時已表明同意有證據能力，自得作為本案證據，
    見本院卷第19頁），並有亞東紀念醫院診斷證明書及受傷照
    片（96偵卷第14、32、33、34-35 頁）、現場照片12張（96
    偵卷第19-24 頁）附卷可稽，堪認被告前揭自白屬實。本案
    事證明確，被告犯行堪以認定。
二、核被告所為，係犯刑法第277 條第1 項之傷害罪。其與謝旻
    諺、林致佑就前述傷害之犯罪事實有犯意聯絡及行為分擔，
    屬共同正犯。爰審酌被告此前並無不良素行紀錄，有其臺灣
    高等法院被告前案紀錄表在卷可查，兼衡其犯罪動機及目的
    、智識程度、犯罪所生危害程度、參與犯罪之情節及犯後於
    本院審理時已坦承犯行之犯後態度等一切情狀，量處如主文
    所示之刑，並諭知如易科罰金之折算標準。扣案狼牙棒1 支
    ，乃共犯謝旻諺所有供犯罪所用之物，並經本院以97年度易
    字第2112號判決諭知沒收確定，爰不重複諭知沒收。至未扣
    案棒球棍1 支及安全帽1 頂，雖係被告甲○○及另案被告林
    致佑犯罪所用之物，然因並未扣案，亦無證據屬於被告甲○
    ○或其他共同被告所有，爰不對之為沒收之諭知，附此說明
    。
三、按除簡式審判程序、簡易程序及第376 條第1 款（即最重本
    刑為3 年以下有期徒刑、拘役或專科罰金之罪）、第2 款（
    即刑法第320 條、第321 條之竊盜罪）所列之罪之案件外，
    第一審應行合議審判，刑事訴訟法第284 條之1 。本案被告
    被訴刑法第277 條第1 項之傷害罪，屬前揭刑事訴訟法第37
    6 條第1 款之罪，得由法官獨任審判，附此敘明。
據上論斷，應依刑事訴訟法第284 條之1 、第299 條第1 項前段
，刑法第28條、第277 條第1 項、第41條第1 項前段，刑法施行
法第1 條之1 第1 項、第2 項前段，判決如主文。
本案經檢察官顏妃琇到庭執行職務。
中    華    民    國    97    年    12    月    29    日
                  刑事第七庭  法  官  楊明佳
以上正本證明與原本無異。
如不服本判決應於收受送達後10日向本院提出上訴書狀，並應敘
述具體理由；其未敘述上訴理由者，應於上訴期間屆滿後20日內
向本院補提理由書（均須按他造當事人之人數附繕本）「切勿逕
送上級法院」。
                              書記官  林金良
中    華    民    國    97    年    12    月    29    日
附錄本案論罪科刑法條全文：
刑法第277條
傷害人之身體或健康者，處3 年以下有期徒刑、拘役或1 千元以
下罰金。
犯前項之罪因而致人於死者，處無期徒刑或7 年以上有期徒刑；
致重傷者，處3 年以上10年以下有期徒刑。


司法院資訊處製作；財團法人民間司法改革基金會備份。
